臺灣臺中地方法院刑事判決　　　　　　 100年度訴字第2786號
公　訴　人　臺灣臺中地方法院檢察署檢察官
被　　　告　張嘉琪
上列被告因違反毒品危害防制條例案件，經檢察官提起公訴（
100 年度毒偵字第2723號），本院依簡式審判程序審理，判決如
下：
    主    文
張嘉琪施用第一級毒品，處有期徒刑捌月；又施用第二級毒品，
處有期徒刑肆月。應執行有期徒刑拾月。
    犯罪事實
一、張嘉琪前於民國94年間因施用毒品案件，經本院以94年度毒
    聲字第969號裁定送觀察、勒戒，於96年3月2日開始執行後
    ，認無繼續施用毒品之傾向，於96年4月20日執行完畢釋放
    ，並於同年月21日由臺灣臺中地方法院檢察署檢察官以95
    年度毒偵緝字第182號為不起訴處分確定。詎仍不知悔改，
    明知海洛因、甲基安非他命業經公告列為毒品危害防制條例
    第2條第2項所列管之第一、二級毒品，不得非法持有、施用
    ，竟分別：(一)基於施用第二級毒品甲基安非他命之犯意，於
    100年8月6日下午10時許，在臺中市西屯區吉本巷1之5號4樓
    居所，以將甲基安非他命晶體置於玻璃球內燒烤加熱後，吸
    食其霧化氣體之方式，施用第二級毒品甲基安非他命1次；
    (二)另基於施用第一級毒品海洛因之犯意，於同年月7日下午7
    時許，在同上地點，以將海洛因摻入香菸吸食之方式，施用
    第一級毒品海洛因1次。嗣因涉嫌販賣毒品案件，於100年8
    月9日上午1時50分許，在前開居處為警拘提到案，經將其帶
    回警局調查並經其同意採集尿液送驗結果，呈嗎啡、安非他
    命及甲基安非他命陽性反應，始查悉上情。
二、案經臺中市政府警察局烏日分局報請臺灣臺中地方法院檢察
    署檢察官偵查起訴。
    理  由
一、本件被告所犯係死刑、無期徒刑、最輕本刑為3年以上有期
    徒刑以外之罪，其於準備程序就前揭被訴事實為有罪之陳述
    ，經受命法官告知簡式審判程序之旨，並聽取其與公訴人之
    意見後，本院認無不得或不宜改依簡式審判程序進行之處，
    爰依刑事訴訟法第273條之1第1項、第284條之1，裁定本案
    由受命法官獨任進行簡式審判程序，合先敘明。
二、上揭犯罪事實，業經被告於偵訊及本院準備程序及審理時（
    見本院100年11月15日準備程序筆錄、審判筆錄）坦承不諱
    ，且其於100年8月9日為警查獲時所採驗之尿液，經臺灣臺
    中地方法院檢察署委託警方送請詮昕科技股份有限公司檢驗
    結果，確呈嗎啡、可待因、安非他命及甲基安非他命陽性反
    應，此有臺中市政府警察局烏日分局偵查隊委託鑑驗尿液編
    號與真實姓名對照表、勘察採證同意書及該公司100年8月22
    日報告編號00000000號濫用藥物尿液檢驗報告各1紙附卷可
    稽。參諸醫學臨床實驗及根據英國藥學會出版之文獻
    Clarke's Isolation and Identification of Drugs乙書第
    293頁載：海洛因經注射入人體後，在體內迅速水解成
    6-Monoacety I morphine，再緩緩繼續水解成嗎啡，然後再
    循嗎啡之代謝方式排出，同書第431頁至第432頁並載有：嗎
    啡經注射入人體後，約50％以上於8小時內自尿中排出，至
    24小時排出約90％，但48小時後仍有微量可檢出等語。此外
    ，按通常健康成人一次注射嗎啡15公絲，而以現行採用蟻醛
    酸試液及鉬鋑銨酸試液檢檢驗其尿液時，注射後8小時內所
    排尿液易於檢出；8小時至24小時，視其取尿時間及尿量多
    寡，可能檢出；至24小時以後所排之尿液，用上述方法已難
    檢出，亦據行政院衛生署藥物食品檢驗局73年11月30日（73
    ）藥檢壹字第030221號函釋明確；又甲基安非他命經口服投
    與後，約70％於24小時內可自尿液中排出，又其尿液內含甲
    基安非他命成分之檢出，與投與甲基安非它命的量、個人體
    質、檢驗儀器之精密度有關，通常採尿化驗是否呈陽性反應
    ，應以投與後24小時內所採者為宜，此亦有行政院衛生署藥
    物食品檢驗局（80）藥檢壹字第4529號函可查。是依上開說
    明，佐以被告前揭尿液檢驗報告，足徵被告前開施用第一級
    毒品海洛因及第二級毒品甲基安非他命之自白核與事實相符
    ，堪可採為論罪科刑之依據。
三、另犯毒品危害防制條例第10條施用第一、二級毒品之罪者，
    檢察官應先聲請法院裁定將被告令送勒戒處所觀察、勒戒，
    經觀察、勒戒後，認無繼續施用毒品傾向者，應即釋放，並
    為不起訴之處分或不付審理之裁定；認有繼續施用毒品傾向
    者，應由檢察官聲請法院裁定令入戒治處所施以強制戒治，
    且經觀察、勒戒或強制戒治執行完畢釋放後，5年內再犯第
    10條之罪，檢察官應依一般刑事訴訟程序予以起訴論罪科刑
    ，此觀諸毒品危害防制條例第20條第1項、第2項、第23條第
    2項前段規定自明。經查，被告前因施用毒品案件，經本院
    以94年度毒聲字第969號裁定送觀察、勒戒後，認無繼續施
    用毒品之傾向，由臺灣臺中地方法院檢察署檢察官以95年度
    毒偵緝字第182 號為不起訴處分確定，於96年4 月20日執行
    完畢釋放，有臺灣高等法院被告前案紀錄表、臺灣臺中地方
    法院檢察署刑案資料查註紀錄表各1 份附卷可參，其於前開
    執行完畢釋放後5 年內，復犯本件施用毒品罪，事證明確，
    自應逕行起訴。
四、按海洛因、甲基安非他命為毒品危害防制條例第2條第2項所
    明定之第一、二級毒品。是核被告前揭所為，係犯同條例第
    10條第1項之施用第一級毒品罪及同條第2項之施用第二級毒
    品罪。被告於此期間內持有各該級毒品並進而施用，其持有
    之低度行為應為施用之高度行為所吸收，均不另論持有毒品
    之罪。其所犯上開施用第一、二級毒品2罪間，犯意各別，
    行為互殊，應予分論併罰。爰審酌被告前有施用毒品之不良
    素行，歷經觀察、勒戒程序後，仍未能徹底戒絕毒品，顯見
    意志不堅，有失政府制定毒品危害防制條例之立法美意，本
    不宜寬貸，惟念其施用毒品乃自戕一己之身體健康，尚未害
    及他人，且犯後坦承犯行，暨其智識程度、生活狀況等一切
    情狀，分別量處如主文所示之刑，並定其應執行刑，以示懲
    戒。
據上論斷，應依刑事訴訟法第273條之1第1項、第299條第1項前
段，毒品危害防制條例第10條第1項、第2項，刑法第11條前段、
第51條第5款，判決如主文。
本案經檢察官陳興男到庭執行職務。
中    華    民    國   100    年    11    月    23    日
                  刑事第十八庭  法  官  胡宜如
以上正本證明與原本無異。
如不服本判決應於收受判決後10日內向本院提出上訴書狀，並應
敘述具體理由；其未敘述上訴理由者，應於上訴期間屆滿後20日
內向本院補提理由書（均須按他造當事人之人數附繕本）「切勿
逕送上級法院」。
                                書記官  張禎庭
中    華    民    國   100    年    11    月    23    日
附錄本案論罪科刑法條：
毒品危害防制條例第10條
施用第一級毒品者，處 6 月以上 5 年以下有期徒刑。
施用第二級毒品者，處 3 年以下有期徒刑。